臺灣臺南地方法院刑事判決　　　　　　　99年度易字第1192號
公　訴　人　臺灣臺南地方法院檢察署檢察官
被　　　告　詹坤宏
選任辯護人　向文英律師
上列被告因竊盜案件，經檢察官提起公訴（99年度偵字第9343號
），本院判決如下：
    主  文
詹坤宏無罪。
    理  由
壹、公訴意旨略以：被告詹坤宏意圖為自己不法之所有之犯意聯
    絡，於民國99年4月2日凌晨4時許，駕駛車號7305-TX號自用
    小客車附載姓名年籍不詳綽號「阿明」之男子（下稱「阿明
    」），並攜帶客觀上足供兇器使用之扳手1支（未扣案），
    前往臺南市南化區南化里219-1號前，見徐碧慧所有之車號
    C5-5741號自用小貨車停放在該處，即由詹坤宏在車上把風
    ，「阿明」下車持上開扳手鬆動螺絲，以竊取該自用小貨車
    之觸媒轉換器，得手後隨即駕車逃離現場。嗣經鄰人力清祥
    發現通知徐碧慧報警，經調閱監視錄影畫面循線查獲，因認
    被告涉犯刑法第321條第1項第3款、第28條之共同攜帶兇器
    竊盜罪云云。
貳、按犯罪事實應依證據認定之，無證據不得認定犯罪事實。不
    能證明被告犯罪者，應諭知無罪之判決。刑事訴訟法第154
    條第2項、第301條第1項分別定有明文。又認定不利於被告
    之事實，須依積極證據，茍積極證據不足為不利於被告事實
    之認定時，即應為有利於被告之認定，更不必有何有利之證
    據。而認定犯罪事實所憑之證據，雖不以直接證據為限，間
    接證據亦包括在內，然無論直接或間接證據，其為訴訟上之
    證明，須於通常一般之人均不致有所懷疑，而得確信其為真
    實之程度者，始得據之為有罪之認定，倘其證明尚未達到此
    一程度，而有合理之懷疑存在，致使無從為有罪之確信時，
    即應為無罪之判決（最高法院30年上字第816號、76年臺上
    字第4986號判例意旨參照）。次按檢察官就被告犯罪事實，
    應負舉證責任，並指出證明之方法，刑事訴訟法第161條第1
    項定有明文。故檢察官對於起訴之犯罪事實，應負提出證據
    及說服之實質舉證責任。倘其所提出之證據，不足為被告有
    罪之積極證明，或其指出證明之方法，無從說服法院以形成
    被告有罪之心證，基於無罪推定之原則，自應為被告無罪判
    決之諭知，最高法院92年臺上字第128號判例意旨參照。再
    按，刑事被告並無自證己罪之義務，其在訴訟上所為之辯解
    ，只須達於對起訴事證提出合理質疑之程度為已足，檢察官
    如對被告所舉反證仍有爭執，即應依刑事訴訟法第161條規
    定積極舉證釋疑。被告等既堅決否認犯罪，檢察官所舉證據
    復不足以使法院產生有罪之心證，原判決因認被告等犯罪不
    能證明，於法尚無不合，最高法院97年度台上字第3099號判
    決意旨參照。是依上開最高法院判例及判決意旨可知，基於
    被告無自證己罪之義務，被告對於檢察官所起訴之事證所為
    之辯解，只須使法院達於合理懷疑之程度即可，檢察官如有
    爭執，即須依刑事訴訟法第161條積極舉證，惟檢察官所舉
    證據如不足以使法院對被告產生有罪確信之心證，基於無罪
    推定之原則，法院即應為被告無罪判決之諭知。
、檢察官認為被告詹坤宏涉有上開罪嫌，無非以上開事實有被
    告於偵查中所為之供述，及證人即被害人徐碧慧、證人力清
    祥分別於警詢及偵查中之證述、監視錄影畫面翻拍照片1張
    、車號7305-TX號自用小客車照片1張、系爭車輛之車籍查詢
    基本資料詳細畫面1紙、台南市政府警察局玉井分局指認犯
    罪嫌疑人紀錄表、臺灣彰化地方法院99年度易字第265號刑
    事判決書1份、臺灣桃園地方法院檢察署99年度偵字第19685
    號起訴書列印本1份為其論據。訊據被告對於伊於99年4月2
    日凌晨4時許，有駕駛其所有之車號7305-TX號自用小客車搭
    載「阿明」行經臺南市南化區南化里219-1號前，並在路邊
    停車，「阿明」也有下車等情並不爭執，惟堅詞否認有何涉
    犯共同攜帶兇器竊盜之犯行，辯稱：案發當日伊是載「阿明
    」即洪川軒走台三線要前往南化水庫釣魚，在中途洪川軒說
    要上廁所，所以伊有在路邊停車約5至10分鐘，讓洪川軒下
    車去上廁所，伊在車上駕駛座躺著休息，有看到洪川軒進到
    路邊民宅騎樓的欄杆旁邊上廁所，洪川軒下車約2、3分鐘就
    回來車上，並沒有上車拿東西又下去，也沒有看到洪川軒拿
    東西回來，洪川軒上車約2、3分鐘，伊在車上伸個懶腰，就
    直接開車前往水庫，伊及洪川軒沒有以扳手竊取被害人徐碧
    慧所有之車號C5-5741號自用小貨車之的觸媒轉換器等語；
    被告之辯護人另為被告辯護稱：證人力清祥並未親眼目睹被
    告行竊，且被害人所有之車輛停放在該處歷時甚久，證人力
    清祥並非時時注意該車狀況，無法排除被告停留以外之時間
    ，被害人車輛之觸媒轉換器有遭竊的可能，本件並無確認證
    據證明被告有行竊之行為，至於檢察官提出之被告前科資料
    及起訴書，均非本案犯罪之證據，被告雖有竊盜前科，然並
    非必然會一而再犯竊盜犯行，請諭知被告無罪之判決等語。
肆、經查：
  一程序方面：
    (一)證人徐碧慧於警詢中之證述，係被告以外之人於審判外之
      陳述，被告詹坤宏既然不同意作為證據，依刑事訴訟法第
      159條第1項之規定，原則上即不得作為本案裁判基礎之證
      據資料。
    (二)證人力清祥於警詢中之證述，係被告以外之人於審判外之
      陳述，被告既然不同意作為證據，依刑事訴訟法第159條
      第1項之規定，原則上即不得作為本案裁判基礎之證據資
      料。
    (三)台南市政府警察局玉井分局指認犯罪嫌疑人紀錄表，係被
      告以外之人於審判外之陳述，被告既然不同意作為證據，
      依刑事訴訟法第159條第1項之規定，原則上即不得作為本
      案裁判基礎之證據資料。
    (四)證人徐碧慧於檢察官訊問時之結證，被告雖然不同意作為
      證據，然被告及辯護人並未指出該檢察官訊問時之陳述有
      何顯不可信之情況，且被告亦聲請於本院審理時詰問證人
      徐碧慧，已足以保障被告之對質詰問權，則證人徐碧慧前
      揭於檢察官訊問時所為之審判外陳述，對被告應有證據能
      力。
    (五)本案其餘以下所引用之具傳聞性質之證據，檢察官、被告
      及辯護人於本案言詞辯論終結前，並未爭執其證據能力，
      本院審酌前開證據之作成或取得之狀況，並無非法或不當
      取證之情事，且經本院於審判期日就上開證據依法進行調
      查、辯論，依刑事訴訟法第159條之5規定，均具有證據能
      力。至以下所引用之不具傳聞性質之證據，因非警方違背
      法定程序取得之證據，依法自應有證據能力，併此敘明。
  二實體方面：
    (一)被害人徐碧慧之鄰居力清祥於99年4月2日凌晨5時許外出
      運動返家時，發現被害人所有、停放在臺南市南化區南化
      里219-1號前之車號C5-5741號自用小貨車之觸媒轉換器有
      遭竊，乃電話通知當時人在外地之被害人報警，被害人因
      而查悉其上開車輛之觸媒轉換器遭竊乙節，業據證人力清
      祥、證人即被害人徐碧慧分別於檢察官偵訊及本院審理中
      證述綦詳，互核相符，並有台南市政府警察局玉井分局10
      0年3月28日函附之案發現場照片8幀可稽（附在本院卷第1
      17-120頁），是此部分之事實堪以認定。
    (二)又被告於99年4月2日凌晨4時許，駕駛其所有之車號7305-
      TX號自用小客車搭載「阿明」，行經臺南市南化區南化里
      219-1號前時，有在路邊停車，「阿明」也有下車等情，
      業經被告供述在卷，核與證人力清祥於檢察官偵訊及本院
      審理中所為之證述相符，並有監視錄影畫面翻拍照片1張
      、車牌號碼7305-TX號自用小客車照片1張、系爭車輛之車
      籍查詢基本資料詳細畫面1紙、本院100年2月18日勘驗筆
      錄1份在卷可資佐證，是此部分之事實亦堪以認定。是本
      件的爭點主要在於被告與「阿明」是否有共同竊盜系爭觸
      媒轉換器之行為？
    (三)茲將證人力清祥、證人即被害人徐碧慧分別於偵查、本院
      審理中所為之證述，分述如下：
      1.證人力清祥之證述：
        (1)偵查中具結證稱：「〔99年4月2日凌晨4點許在臺南
          縣南化鄉南化村219之1號（改制後為臺南市南化區南
          化里219-1號，下同）前，你是否目睹被告詹坤宏偷
          竊C5-5741號自小貨車上之觸媒轉換器1個的行竊過程
          ？（提示警詢筆錄）〕我當時有看到一部車號前四碼
          是7305號的貨車停在現場，我都在早晨4、5點運動，
          當時我去運動時看到車子停約10多分鐘，我看到其中
          一個在車旁以外在小便，另一個坐在駕駛座，30分鐘
          後我運動回來，有看到徐碧慧的車子底下有螺絲掉在
          地上，我有叫我太太打電話給徐碧慧，我有檢視車子
          底下，確定是觸媒轉換器被竊走」、「（觸媒轉換器
          是否須用工具拆卸？）應該要，但我沒看到竊嫌拆的
          過程」等語（見偵查卷第25頁）。
        (2)本院審理中具結證稱：「（於99年4月2日當天你幾點
          起床？）凌晨四點」、「（當天四點時，有發現住處
          有何異狀？）當天四點我起床，我從我二樓睡覺房間
          的窗戶向外看，有看到巡邏警車到南化加油站簽到，
          警車簽完離開後，約凌晨4時5分，我有看到一台小台
          NISSAN廠牌，無尾的汽車，顏色忘記了」、「（你看
          到該輛汽車在你住處附近做什麼？）我看到該車停下
          來」、「（你看到該車輛停在何處？）停在人家的屋
          子前」、「（停在誰的屋前？）就是遭竊取物品的人
          ，也就是徐碧慧家的屋前，徐碧慧的車子則停在其住
          處的騎樓下，該NISSAN 廠牌車輛就停在徐碧慧車子
          的後面，靠馬路的地方」、「（該車輛在那邊停了多
          久？）至少有十幾分鐘」、「（這十幾分鐘的時間，
          NISSAN廠牌車輛內的人有何動作？）我有看到一個人
          從NISSAN廠牌車的副駕駛座旁下車，那個人就往騎樓
          裡面走」、「（你當天看到NISSAN廠牌車輛幾次？）
          二次」、「（你剛才說從窗戶看出去是第一次嗎？）
          是」、「（第一次看到時，NISSAN廠牌車輛內的人有
          下車嗎？）有」、「（你第一次看到NISSAN廠牌車輛
          時，該車輛有開往南化加油站再調頭嗎？）沒有，當
          時我是看到NISSAN廠牌車輛直接停在徐碧慧家騎樓下
          ，我剛剛繪製的位置」、「（你剛才提到NISSAN廠牌
          車輛內的人有下車，下車做何事？）我看到下車的人
          有進到徐碧慧住處騎樓裡面，站在徐碧慧車輛的駕駛
          座那一邊，他站在那邊一陣子約1、2分鐘，因為他被
          車輛擋到，我沒有看到他在做什麼，後來該人又出騎
          樓去開NISSAN廠牌車輛副駕駛座的車門有彎身進車內
          拿東西的動作，接著又站起來，我看不清楚他到底有
          沒有拿東西，該人站起來後，又走到騎樓下徐碧慧自
          小客車駕駛座的車旁，那邊暗暗的我看不清楚，該人
          進去騎樓下徐碧慧自小客車駕駛座車旁約10至20分鐘
          左右，就走出來，當時凌晨四點多，天色暗暗的，我
          看不清楚他手上有無拿東西」、「（你第一次從窗戶
          看出去，當時NISSAN廠牌車輛駕駛座有無坐人？）當
          時沒有看到」、「（你第一次從窗戶看出去，有無看
          到NISSAN廠牌車輛的車牌？）我有看到，只是現在時
          間久了，我忘記車牌號碼了」、「（車牌號碼是否你
          去警察局告訴警察的？）對」、「（你剛剛說，你第
          一次從窗戶看出去，NISSAN廠牌車輛內的人從騎樓走
          出來後，後來發生何事？）該人就回到NISSAN廠牌車
          輛內的副駕駛座，NISSAN廠牌車輛就開往北方的南化
          國中方向，到南化國中附近又再回頭開往南化加油站
          ，開到南化加油站後，又調頭開往北方的南化國中方
          向，這次沒有開到南化國中，此時，我就下到一樓走
          出來外面看，該NISSAN廠牌車輛就停在另外別人的屋
          前」、「（你是否知道NISSAN廠牌車輛停放在誰的住
          宅前面？）是叫清義的人的住宅，我不知道他姓什麼
          ，剛剛我在位置圖上寫『明義家』，是我突然忘記他
          叫什麼名字，所以寫『明義家』，後來想起來他叫『
          清義』（台語）」、「（該NISSAN廠牌車輛停放在清
          義住宅門前時，你已下一樓了嗎？）對」、「（你在
          一樓當時約幾點？）約凌晨4時30分左右」、「（凌
          晨4時30分許，你已走出你家了？）對」、「（有無
          看到NISSAN廠牌車輛停放在那邊做什麼？）我看到NI
          SSAN廠牌車輛內駕駛座有坐一個人，躺在駕駛座上休
          息」、「（副駕駛座有無坐人？）沒有」、「（駕駛
          座那個人，是否就是在庭的被告？）當時我看一下駕
          駛座，因為天色暗暗的，看不清楚，但是看得出身形
          胖胖的，是男子，髮型忘記了」、「（該男子有無戴
          眼鏡？）沒有注意」、「（你要去運動時，除了看到
          NISSAN廠牌車輛內駕駛座有坐人外，有無看到另一個
          人？）我確定駕駛座有一個人，是否有另外一個人我
          不知道」、「（該NISSAN廠牌車輛停放在那邊多久？
          ）我就出門往南化國中運動，約凌晨5點回到我住處
          ，當時已經沒有看到該NISSAN廠牌車輛了」、「（你
          第二次看到NISSAN廠牌車輛是何時？）就是我下一樓
          要出門前往南化國中運動的時候」、「（你從南化國
          中運動回來時，有發現徐碧慧車子有異狀嗎？）她的
          車子排氣管被拔走一截，車下方還有掉螺絲，我有彎
          下身去看，所以我有看到」、「（是如何發現徐碧慧
          的車子有異狀？）因為我看到地上有螺絲，且車子排
          氣管少了一截」、「（你是看到地上有螺絲，才會去
          檢視徐碧慧的車子嗎？）對」、「（徐碧慧的車子在
          99年4月2日之前，有無螺絲掉在地上的情形？）沒有
          」、「（當天你有看到該NISSAN廠牌車輛內有幾人？
          ）我看到從副駕駛座下車的人身形略高，有比我後來
          在駕駛座看到的人身形略瘦，還有一點點駝背，但是
          因為天色暗暗的，我是看身形而已，而且從副駕駛座
          下車的人穿著大約卡其色的上衣，駕駛座那個人穿的
          衣著我忘記了，但是我確定副駕駛座下車的人與我看
          到坐在駕駛座那個人穿的衣服不一樣」、「（你是否
          記得該NISSAN廠牌車輛有何特徵？）我從窗戶第一次
          看到時，就發現該NISSAN廠牌車輛後保險桿有撞到掉
          漆、黑黑的記號，且後保險桿有白色的飾條一圈，所
          以有掉漆、黑黑的看得特別明顯，後來我下一樓時，
          看到該車的特徵也是如此」、「（你起床後，從二樓
          窗戶往外面開始看，到你下一樓準備運動時為止，你
          從二樓窗戶往外面看的時間約多久？）約20幾分鐘，
          中間我有一次從二樓下到一樓，再跑回二樓從窗戶往
          外面看，因為我想要看清楚NISSAN廠牌車輛在做什麼
          ，但是因為暗暗的，我看不清楚，所以我又跑回二樓
          」、「（從你二樓窗戶往外面看的方向，是可以看到
          NISSAN廠牌車輛的駕駛座或副駕駛座？）從我二樓窗
          戶往外看到的方向，是從NISSAN廠牌車輛的後方往前
          方看」、「（你說看到副駕駛座的人下車，是他開車
          門才看得到嗎？）對」、「（你說你有看到副駕駛座
          的人下車之後，又曾經回來，有一個拿東西的動作，
          你能確定有拿東西嗎？）我看不清楚，因為天色暗暗
          的」、「（你有無看到他再次走進去時，手上有無拿
          東西？）我看不清楚，因為天色暗暗的」、「（你要
          出門運動時，是否有看到NISSAN廠牌車輛停放在徐碧
          慧家前？）我要出門運動時，看到NISSAN廠牌車輛不
          是停在徐碧慧家前，而是停放在清義住處前」、「（
          你出門運動時，有沒有去查看徐碧慧的車子？）沒有
          」、「（從當日凌晨4時你起床從二樓窗戶往外看開
          始，到凌晨5時你運動回來的這段時間，你除了看到
          徐碧慧的車子及被告的NISSAN廠牌車輛外，還有無看
          到其他的人、車經過徐碧慧的車輛旁？）除了我剛剛
          講的巡邏警察凌晨4點有來簽到，還有看到去運動的
          人，都是我認識的人以外，沒有看到其他車輛或人經
          過」、「（你運動的地方距離徐碧慧的家大約有多遠
          的距離？）我是到南化國中運動，距離徐碧慧家約20
          0公尺至300公尺」、「（你從你運動的地方，能否看
          到徐碧慧家的情況嗎？）看不到」、「（你從凌晨4
          時30分出門運動到凌晨5時運動完回家，這段時間有
          沒有人經過徐碧慧家，你是否知道？）不知道」、「
          （在你證述99年4月2日凌晨5點運動完回來，去查看
          徐碧慧的車子狀況之前，有無曾經去查看過徐碧慧車
          子，是否有任何狀況發生？）沒有去查看」、「（如
          果你沒有特別查看的話，能否看到徐碧慧車下有無掉
          螺絲？）如果我沒有特別去查看，是看不到徐碧慧車
          子有無掉螺絲在地上」、「（你是否知道徐碧慧的車
          子平常都是何人在使用？）平常都是徐碧慧在使用，
          那幾天她外出，車子都停放在那邊」、「（徐碧慧大
          概停了幾天了？）因為徐碧慧到中部去養蜂，停放差
          不多二天，但是詳細幾天不確定」、「（你的意思是
          說徐碧慧車子停放二天，這兩天都沒有人使用？）對
          」、「（你會不會時常去注意到徐碧慧的車子有無人
          或車靠近？）不會」、「（這二天中，有無其他人或
          車經過？）白天我出去工作，我不知道」、「（剛才
          你回答檢察官說你是看到地上有螺絲，才會去檢視徐
          碧慧的車子，為何與剛才回答辯護人說如果你沒有特
          別去查看，是看不到徐碧慧車子有無掉螺絲在地上不
          同？）我是懷疑該NISSAN廠牌車輛的人有下車來偷竊
          ，才會接近徐碧慧車旁去查看」、「（你為何懷疑該
          NISSAN廠牌車輛的人有下車來偷竊？）因為該NISSAN
          廠牌車輛停放在徐碧慧車子後面太久了」、「（你為
          何運動回來才去查看？）因為該NISSAN廠牌車輛的人
          在我要運動前，都還停在我前面，我不敢去查看」、
          「（你有看到NISSAN廠牌車輛內的人從副駕駛座下車
          去上廁所嗎？）我看不清楚，因為天色暗暗的」、「
          （你有無看過坐在NISSAN廠牌車輛內駕駛座的人或從
          該車副駕駛座下車的人？）以前都沒有看過」、「（
          你所說從凌晨4點到4點半期間，有靠近徐碧慧車輛的
          人、車就是NISSAN廠牌車輛及該車輛內的人？）對」
          、「（從NISSAN廠牌車輛內副駕駛座下車的人，如果
          現在讓你指認，是否可以指認得出來？）看不出來，
          但是年紀有超過二十歲，是男性」、「（你以前有無
          看過在庭被告？）沒有」、「（讓你指認說他是不是
          在99年4月2日凌晨坐在NISSAN廠牌車輛內駕駛座的人
          ，有無辦法指認？）沒有辦法，因為天色暗暗的」、
          「（你門前的馬路，是要通往南化水庫的道路嗎？）
          對」、「（路名？）台三線」、「（徐碧慧住宅騎樓
          到馬路距離多遠？）就在馬路旁」、「（你在窗戶旁
          看很久，既然有所懷疑，為何當時不報警？）我在當
          日凌晨4時30分左右要出門運動前，就有叫我太太打
          電話給徐碧慧，因為打不通，就改打徐碧慧女兒的電
          話，因為當時沒有去查，沒有確定有沒有東西失竊，
          所以還沒有報警」等語（見本院卷第87至96頁）。
      2.證人徐碧慧之證述：
        (1)偵查中具結證稱：「（如何發現被竊？知道何人所竊
          ？）是力清祥的太太告訴我的，她看到有一部竊嫌的
          車停在現場，後來我的車子的觸媒轉換器就失竊了，
          力清祥說地上有螺絲，我沒有看到竊嫌」等語（見偵
          查卷第25頁）。
        (2)本院審理中具結證稱：「（你車子的觸媒轉換器遭竊
          一事，你如何得知？）我的鄰居力清祥的家人打電話
          告訴我，我忘記是他的哪一位家人打給我的」、「（
          你車子的觸媒轉換器遭竊時，你的車子停放在那裡？
          ）停放在台南市南化區南化里219-1號前即我公公屋
          前的騎樓下，就是我住宅254號的斜對面」、「（力
          清祥的住處與你住處的相關位置？）力清祥的住處
          251號跟我254號住處是同一排的房子，差約二間房子
          ，力清祥的住處與219-1號住宅也是斜斜的對面，與
          正對面差約3間，如果車子停在219-1號住宅，從力清
          祥的住處是可以看到停放位置及是否有人要進去219-
          1號住宅，但是如果要看人，看得不是很清楚」、「
          （99年4月2日凌晨當時，你人在何處？）彰化縣二水
          鎮」、「（車牌號碼C5-5741號自用小貨車平常是否
          都是你在使用？）對」、「（你多久會使用車牌號碼
          C5-5741號自用小貨車一次？）車牌號碼C5-5741號自
          用小貨車是中華廠牌1100CC的休旅車，本來我養蜂都
          是開這台，後來因為這台比較舊了，就用作短程購物
          、辦事使用，這台車在零件失竊之前，我經常在使用
          ，我有另外再買一台有昇降機的貨車來作為養蜂之用
          」、「（車子零件失竊之前，你最後使用車牌號碼C5
          -5741號自用小貨車的時間？）99年4月1日上午我還
          有使用車牌號碼C5-5741號自用小貨車去南化街上購
          物，當時都還可以使用，當日上午最後使用的詳細時
          間我忘記了，下午開始我就沒有使用了」、「（你南
          化住家附近，人、車來往情形？）平時會有車輛經過
          ，但是晚上有幾台車經過我不知道」、「（你出發前
          往彰化前，有發現可疑的人出現在你車子附近嗎？）
          沒有注意，因為我很忙」、「（你車牌號碼C5-5741
          號自用小貨車，於99年4月2日凌晨是否停放在台南市
          南化區南化里219-1號一樓騎樓下？）對」、「（車
          頭擺放位置？）朝內」、「（你被竊之觸媒轉換器，
          裝設在哪裡？）聽警察說是在車底下中間位置，但正
          確位置我不知道，我也不知道觸媒轉換器的樣子」、
          「（99年4月1日你要出發去彰化養蜂之前，有無看到
          你的車子下方有掉螺絲？）早上我有使用過車牌號碼
          C5-5741號自用小貨車去南化街購物後，停放回公公
          住處，我人就離開去養蜂場工作，沒有再看到我的車
          子了」、「（力清祥家人如何告知你？）他家人說有
          一台小台的車，也有告訴我車牌，他家人說這台車有
          停放在我公公住宅前方擋住我的車，但是如果有人要
          出入，也是有留一個縫可以進入，他家人懷疑是否有
          人要進去我公公家偷竊，當時他家人打給我時，他們
          還沒有去幫我查看我的車，因為那時我公公才剛過世
          出殯，他家人不敢去，而且當時也暗暗的，我有叫他
          們去幫我看一下，但是他們會害怕，後來稍晚天比較
          亮一點，我有再打去問力清祥，力清祥的太太說她看
          不懂，叫力清祥去看，力清祥說有看到螺絲掉在地上
          ，我才報案的，報案後，警察也有打電話給我說看到
          地上有螺絲」、「（你車牌號碼C5-5741號自用小貨
          車之觸媒轉換器之前有無遭竊？）沒有」、「（當時
          ，你住處附近有無車輛之觸媒轉換器也遭竊？）我不
          知道」等語（見本院卷第96至98頁）。
    (四)依證人力清祥之上開證述，其雖證稱於案發當日凌晨4時
      至4時30分許之期間，僅有NISSAN廠牌汽車即車號7305-TX
      號自用小客車（被告並不爭執該NISSAN廠牌汽車即為其所
      有之車號7305-TX號自用小客車，以下簡稱系爭車輛）停
      放在案發地點接近被害人車輛之位置，且從系爭車輛副駕
      駛座下車之人有下車進到台南市南化區南化里219-1號1樓
      騎樓裡面，站在被害人車輛駕駛座那一邊約1、2分鐘，又
      出騎樓去開系爭車輛副駕駛座的車門彎身進車內拿東西的
      動作，接著又站起來，走到騎樓下被害人自小客車駕駛座
      的車旁，約10至20分鐘左右，就走出來回到系爭車輛內的
      副駕駛座，系爭車輛就開往北方的南化國中方向，到南化
      國中附近又再回頭開往南化加油站，開到南化加油站後，
      又調頭開往北方的南化國中方向，停在綽號「清義」之人
      （嗣經警員查證其姓名為陳清二，詳見台南市政府警察局
      玉井分局100年3月28日函，附在本院卷第115頁）的屋前
      ，系爭車輛內尚有另一名駕駛，嗣伊於凌晨4時30分許外
      出運動，隔約30分鐘後之凌晨5時許，始發現系爭觸媒轉
      換器遭竊等語，惟其亦證稱從系爭車輛副駕駛座下車之人
      被車輛擋到，伊沒有看到該人在做什麼，也看不清楚該人
      第1次走回系爭車輛到底有沒有從系爭車輛上拿東西，及
      第2次走回系爭車輛時手上有無拿東西等語，是證人力清
      祥於案發當日凌晨4時至4時30分許之期間，並未親眼目睹
      從系爭車輛副駕駛座下車之人竊取系爭觸媒轉換器之行為
      ，參以案發地點位置係靠近舊台三線之路邊，路寬達9.2
      米，此有台南市政府警察局玉井分局100年3月28日函附之
      現場勘察圖可稽（附在本院卷第116頁），則長途駕車之
      人在路邊臨時停車休息或下車方便，並不違常情，又證人
      力清祥雖於凌晨5時許發現系爭觸媒轉換器遭竊，惟其自
      凌晨4時30分至5時許，中間約隔30 分鐘之期間，並未守
      候現場，反而離開現場外出運動，並不清楚該期間有無其
      他人、車行經該處，即不能排除自凌晨4時30分至5時許之
      期間，尚有其他人、車行經該處而竊取系爭觸媒轉換器之
      可能，故能否僅憑證人力清祥之上開證詞，即遽認被告及
      「阿明」有共同竊取系爭觸媒轉換器？殊堪疑慮；再依證
      人徐碧慧之上開證述，其證稱伊於99年4月1日上午還有使
      用車號C5-5741號自用小貨車去南化街上購物，當時還可
      以使用，伊購物後，停放在台南市南化區南化里219-1號
      其公公住處一樓騎樓下，伊人就離開去養蜂場工作，沒有
      再看到或注意伊的車子了等語，證人力清祥亦證稱被害人
      車輛停放案發地點約2天，期間伊不知道有無其他人或車
      經過，如果沒有特別查看，則看不到被害人車輛有無掉螺
      絲在地上等語，則亦不能排除自99年4月1日上午證人徐碧
      慧使用完車號C5-5741號自用小貨車後停放在案發現場時
      起至翌日之99年4月2日凌晨4時許之期間，尚有其他人、
      車行經該處而竊取系爭觸媒轉換器之可能，故尚難以證人
      力清祥、徐碧慧之上開證詞，遽認被告及「阿明」有共同
      竊取系爭觸媒轉換器。
    (五)又本院於100年2月18日當庭勘驗臺南市政府警察局玉井分
      局於99年10月27日提供99年4月2日凌晨3時40分41秒至3時
      45分41秒之錄影光碟，其內容如下：畫面顯示左上角為「
      8（指第8頻道）往旗山內車道0000-00-00 00:40:41」開
      始畫面，且只能看到畫有白線之道路，直到03：44：25左
      右，畫面右下角處，有一台自小客車出現，且由右下方向
      行往畫面左上方向前進，且上開自小客車車牌號碼為7305
      -TX（該畫面與警卷第14頁翻拍照片相符），而於03:44:2
      8上開自小客車駛離畫面。直至03:45:39畫面結束，前後
      大約5分鐘，有本院100年2月18日勘驗筆錄可稽（見本院
      卷第63頁），依上開勘驗內容及檢察官提出之監視錄影畫
      面翻拍照片1張、車牌號碼7305-TX號自用小客車照片1張
      、系爭車輛之車籍查詢基本資料詳細畫面1紙，僅足證明
      被告於99年4月2日凌晨4時許，駕駛其所有之車號7305-TX
      號自用小客車，有行經臺南市南化區南化里219-1號之事
      實，其證明力均不足以證明被告及「阿明」有共同竊取系
      爭觸媒轉換器之犯行。
    (六)至於被告聲請傳喚證人洪川軒欲證明案發當日其是載「阿
      明」即洪川軒走台三線要前往南化水庫釣魚，並未竊取系
      爭觸媒轉換器乙節，據證人洪川軒於本院審理時具結證稱
      ：「（你有無別名或綽號？）有，我的綽號叫『小明』」
      、「（99年4月2日凌晨4時許，你人在何處？）時間已久
      ，我不知道」、「（99年間你是否曾經搭乘被告駕駛的車
      ，一起去釣魚過？）（思考很久後回答）我沒有辦法確定
      ，我記得是沒有」、「（被告詹坤宏是否曾經找過你，跟
      你要你的年籍資料，並跟你說因為跟你一起去釣魚，被懷
      疑牽涉一件竊盜罪，希望你出來作證？）99年11月間左右
      ，我與被告在彰化縣二林鎮的路上擦身而過，被告就直接
      跟我要我的年籍資料，我就問被告要做什麼，被告說他被
      懷疑涉嫌一件竊盜罪，需要我的資料，我沒有問他為何要
      我的資料，我就給他我的年籍資料，我跟被告就各自離開
      ；至於被告有無跟我說是因為跟我一起去釣魚這件事，因
      時間那麼久了，我也不記得了，（後又稱：）我確定他沒
      有跟我提去釣魚這件事；另外，被告也沒有跟我提到希望
      我出來作證的事。之後，我都沒有再碰到被告或者接到被
      告的電話，直到今天開庭才在庭上見到被告」、「（99年
      4月至11月間被告詹坤宏是否曾經去找過你，或以電話與
      你聯絡過？）都沒有任何聯絡」、「（你知道被告有汽車
      嗎？）我知道被告有一台MARCH的車，是在99年11月間被
      告來跟我拿年籍資料的當天，因為我走在路上聽到被告叫
      我，我回頭看到被告就坐在MARCH的車內，此時我才知道
      被告有一台MARCH的車」、「（99年間你是否曾經被被告
      用被告的汽車搭載過？）沒有」、「（你剛才回答說，被
      告跟你要年籍資料時，被告有說他被懷疑涉嫌一件竊盜罪
      ，需要你的年籍資料，那你為何要提供你的年籍資料給被
      告？）我沒有想那麼多，當時我趕著要去上班」、「（你
      是否知道今天被告是為了何案件請你來作證？）不知道」
      、「（你與被告如何認識？）99年初因為工作而認識，當
      時我的工作是在彰化縣二林鎮顧釣蝦場，被告有到該釣蝦
      場消費，因而與被告認識」、「（99年初至99年11月間，
      你跟被告碰過約幾次面？）大概五次左右」、「（你們碰
      面的這幾次，你可以想出在哪些地點嗎？）在我工作的釣
      蝦場有一次，彰化縣二林鎮的同一個網咖有碰過約三、四
      次」、「（你跟被告碰面的這幾次，有無跟被告外出過？
      ）沒有」、「（你曾經有到過台南的南化水庫嗎？）沒有
      」等語，嗣經被告及辯護人表示其上開證述不實後，又改
      證稱「99年10月12日我有搭乘被告的MARCH車，跟被告一
      起來法院，在法庭外有碰到辯護人，我忘記有沒有跟辯護
      人、被告說『我們只是去釣魚，哪有牽涉什麼竊盜案件』
      ，我確定沒有跟被告一起下來台南釣魚。有關我跟被告認
      識以後碰面的次數、地點，應該以被告說的比較正確，我
      是在99年10月初在二林的網咖店外停車場碰到被告的，當
      時被告只有跟我要年籍資料，我忘記被告有沒有跟我講『
      我們去釣魚被誤會說我們偷人家的東西，當天是我們兩人
      一起去釣魚，我想要請你幫我作證說我沒有偷』這些話」
      等語，復經本院詢問「你於99年10月12日與被告一起來法
      院的當日，是否知道被告是什麼案件來法院？」時，答稱
      ：「知道，是竊盜案件」，再問：「你在99年10月12日為
      何要搭乘被告的車一起來法院？」，答稱：「陪被告來」
      ，然對為何要陪被告前往法院乙節，經思考一段時間後，
      仍回答「不知道」（以上詳見本院卷第136至139頁），依
      證人洪川軒之上開證述，其對於究有無搭過被告駕駛之車
      輛、有無與被告一起外出過、與被告聯絡或碰面之情形、
      知否被告因涉犯本件竊盜案件而請其到庭作證、何時知道
      被告有系爭車輛等節，所述均先後不一，其證詞委無足採
      。又被告自己於警詢時供述在南化街上有停車找檳榔攤，
      結果沒有人在賣檳榔，就驅車去南化水庫，沒有人下車等
      語，與其在本院審理時所述雖不一致，然被告犯罪事實之
      認定，須有積極證據可為佐證，且基於被告無自證己罪之
      義務，尚不能僅以被告辯詞不足採，遽爾認定其有犯罪行
      為之實行，揆諸刑事訴訟法及最高法院判例、判決要旨已
      反覆申明此旨，自應為被告有利之認定；另被告聲請與證
      人洪川軒一起進行測謊，以證明其二人確實有一起去台南
      南化水庫釣魚，且並沒有竊盜的行為乙節，惟查被告聲請
      測謊之時間距案發時間已逾1年，且因本院認定之事實已
      明，對被告並無不利，是本院認無再測謊之必要，併此敘
      明。
    (七)至於臺灣彰化地方法院99年度易字第265號刑事判決書及
      臺灣桃園地方法院檢察署99年度偵字第19685號起訴書列
      印本各1份僅足以證明被告前有竊盜之前科及現有另案被
      訴之情事，尚不得逕予作為認定本件被告即有竊盜系爭觸
      媒轉換器之依據。
    (八)綜上所查，本件檢察官所提之上開證據方法，依其證明力
      充其量僅能證明被告於99年4月2日凌晨4時許，駕駛其所
      有之車號7305-TX號自用小客車搭載「阿明」，行經臺南
      市南化區南化里219-1號前時，有在路邊停車，「阿明」
      也有下車，惟無法積極證明被告確有共同竊盜之犯意及行
      為。申言之，被告有何竊盜之犯意，及與「阿明」間就竊
      盜之行為，有何犯意聯絡及行為分擔，均乏積極證據證明
      之。質言之，本案並無其他證據足資證明犯罪事實，依上
      開最高法院判決意旨及說明，自難僅以上開證據方法，即
      遽為被告不利之認定。
伍、綜上所述，本件查無其他積極證據足證被告有竊盜之犯行，
    且公訴人所提出之證據，並不足以使本院形成被告涉有竊盜
    罪之確切心證，本件尚未達到通常一般之人均不致有所懷疑
    ，而得確信其為真實之程度，而有合理之懷疑存在，致無從
    為被告涉有上開犯行之確信，揆諸前述說明，是被告被訴上
    開罪名不能證明，依法應為無罪判決之諭知。
據上論斷，應依刑事訴訟法第301條第1項，判決如主文。
本案經檢察官黃郁如到庭執行職務。
中    華    民    國   100    年    5     月    13    日
                  刑事第八庭    法  官  黃瑪玲
以上正本證明與原本無異。
如不服本判決，應於收受本判決後10日內，向本院提出上訴書狀
，並應敘述具體理由。其未敘述上訴理由者，應於上訴期間屆滿
後20日內向本院補提理由書狀（均須按他造當事人之人數附繕本
）「切勿逕送上級法院」。
                                書記官  張宜柔
中    華    民    國  100    年    5    月     16     日